臺灣新竹地方法院刑事判決
110年度原交訴字第4號
公  訴  人  臺灣新竹地方檢察署檢察官
被      告  游嘉濬


指定辯護人  本院公設辯護人林建和  
上列被告因過失致死案件，經檢察官提起公訴（110年度偵字第2
358號），被告就被訴事實為有罪之陳述，本院依簡式審判程序
審理，判決如下：
    主  文
游嘉濬犯過失致人於死罪，處有期徒刑伍月，如易科罰金，以新
臺幣壹仟元折算壹日。緩刑肆年，並應依附表之本院一一○年度
原交附民字第十號和解筆錄內容履行。
    事  實
一、游嘉濬於民國108年6月14日晚上8時36分許，騎乘車牌號碼000
    -0000號普通重型機車，沿新竹縣竹東鎮北興路由東往西之
    竹林大橋方向騎駛，適行經新竹縣○○鎮○○路0段00號前時，本
    應注意機車行駛時，駕駛人應注意車前狀況，並隨時採取必
    要之安全措施，而依當時之天候晴、夜間但有照明、道路無
    缺陷，亦無不能注意之情事，竟疏於注意，而不慎撞擊沿新
    竹縣竹東鎮北興路2段由南往北方向行走穿越車道之行人吳
    振隆，致吳振隆受有胸椎脊柱肋骨骨折，胸腔出血等傷害，
    經送往國立臺灣大學醫學院附設醫院竹東分院急診檢查後，
    於當日夜間返回住處，嗣於翌(16)日6時許，經吳振隆胞兄
    吳振昌發現吳振隆於家中死亡。嗣游嘉濬於肇事後，在有偵
    查犯罪職權之機關或公務員尚不知何人為肇事者前，即向警
    員坦承肇事自首而接受裁判。
二、案經吳振昌訴由臺灣新竹地方檢察署檢察官偵查起訴。
    理  由
一、本案被告游嘉濬所犯係死刑、無期徒刑或最輕本刑為3 年以
    上有期徒刑以外之罪，且非高等法院管轄第一審案件，被告
    於本院準備程序進行中，就被訴事實為有罪之陳述，經本院
    認合於刑事訴訟法第273條之1第1 項之規定，裁定進行簡式
    審判程序，合先敘明。
二、認定犯罪事實所憑之證據及理由：
（一）上開犯罪事實業據被告於警詢、偵查、本院準備程序及簡
      式審判程序中坦白承認（見相字卷第8-9、57-58頁、偵字
      卷第7、11頁、本院卷第29-34、35-40、179-183、185-19
      1頁），核與證人吳振昌、錢少驊之證述相符（見相字卷
      第55、108頁），並有新竹縣政府警察局竹東分局道路交
      通事故現場圖、道路交通事故調查報告表、現場及車損照
      片、公車行車紀錄器及路口監視器畫面檔案暨截圖、國立
      臺灣大學醫學院附設醫院竹東分院急診病歷、法務部法醫
      研究所解剖報告書暨鑑定報告書、臺灣新竹地方檢察署相
      驗屍體證明書、新竹縣○○○○○道路○○○○○○○○○○○○○號查詢機
      車駕駛人資料、新竹縣政府警察局竹東分局110年9月14日
      竹縣東警交字第1100008365號函暨附件之被告自首情形調
      查表及員警職務報告、國立臺灣大學醫學院附設醫院新竹
      臺大分院生醫醫院110年9月28日新竹臺大分院病歷字第11
      00010583號函暨附件之被害人就醫病歷資料、法務部法醫
      研究所110年10月4日法醫理字第11000059210號函、國立
      臺灣大學醫學院附設醫院新竹臺大分院生醫醫院111年1月
      14日新竹臺大分院病歷字第1110000133號函等件在卷可稽
      （見相字卷第11、13-14、23-35、21-22、100-107、36-4
      9、111-114、117、偵字卷第13頁、本院卷第49、75-79、
      81-100、101-102、165頁）。足認被告任意性之自白與事
      實相符，堪信屬實。
（二）按汽車行駛時，駕駛人應注意車前狀況並隨時採取必要之
      安全措施，道路交通安全規則第94條第3 項定有明文。被
      告領有合法駕駛執照，對此自難諉為不知，而依道路交通
      事故調查報告表（一）、（二）（相字卷第13-14頁）載
      明，案發當時天候晴、夜間有照明、柏油路面乾燥、無缺
      陷、無障礙物、視距良好，並無不能注意之情事，被告竟
      疏未注意而肇致本案交通事故，足見被告對車禍之發生確
      有過失甚明。又被害人因本案事故受有上開傷害，送醫後
      仍不治死亡，已如前述，堪認被告之過失行為與被害人死
      亡結果間，顯有相當之因果關係無訛。
（三）從而，本案事證明確，被告犯行可以認定，應依法論科。
三、論罪科刑：
（一）核被告所為，係犯刑法第276條之過失致人於死罪。
（二）被告於肇事後留在現場，並向據報前往現場處理之員警供
      承肇事犯罪一節，有被告之新竹縣政府警察局竹東分局交
      通組道路交通事故肇事人自首情形紀錄表在卷可佐（見本
      院卷第77頁），是以被告對於未經發覺之犯罪自首而接受
      裁判，爰依刑法第62條前段之規定，減輕其刑。
（三）爰審酌被告素行尚佳，未能確實遵守交通規則，因而肇致
      本案事故，造成被害人死亡，對被害人家屬造成無可彌補
      之創傷，實值非難，惟念被告犯後坦承犯行，與被害人家
      屬達成和解，有本院110年度原交附民字第10號和解筆錄
      在卷可參（見本院卷第193-194頁），告訴人亦同意對被
      告從輕量刑（見本院卷第190頁），並考量被害人未依規
      定穿越道路亦為本案交通事故發生之原因，兼衡被告自述
      高中畢業、未婚無子、現於工地工作、平均月收入約新臺
      幣（下同）4萬元、須撫養母親並負擔家庭開銷每月1萬元
      及車貸等一切情狀，量處如主文所示之刑，並諭知易科罰
      金之折算標準，以資懲儆。
（四）被告前未曾因故意犯罪受有期徒刑以上刑之宣告，此有臺
      灣高等法院被告前案紀錄表1 份在卷可參，又被告與被害
      人家屬達成和解，態度良好，可見悔意，其經此偵審程序
      及有期徒刑之宣告後，應能知所警惕而信無再犯之虞，本
      院認對被告所宣告之刑，以暫不執行為適當，爰併予宣告
      緩刑4年，以啟自新。另為促使被告履行上開和解筆錄內
      容，保障被害人家屬權益，本院斟酌全案情節，認有併依
      刑法第74條第2 項第3 款規定，命被告遵守如附件所示事
      項，即履行上開和解筆錄內容之必要。另前開命被告履行
      之事項，依刑法第74條第4 項規定，並得為民事強制執行
      名義，倘若被告不履行此一負擔，且情節重大足認原宣告
      之緩刑難收其預期效果，而有執行刑罰之必要者，依刑法
      75條之1 第1 項第4 款之規定，得撤銷其緩刑宣告，附此
      敘明。
據上論斷，應依刑事訴訟法第273條之1第1項、第299條第1 項前
段，判決如主文。
本案經檢察官馮品捷提起公訴，檢察官翁旭輝、孫立婷到庭執行
職務。
中　　華　　民　　國　　111 　年　　4 　　月　　15　　日
                  刑事第五庭    法  官  魏瑞紅
以上正本證明與原本無異。
如不服本判決應於收受本判決後20日內向本院提出上訴書狀，上
訴書狀應敘述具體理由。上訴書狀未敘述上訴理由者，應於上訴
期間屆滿後20日內補提理由書狀於本院(均須按他造當事人之人
數附繕本 )「切勿逕送上級法院」。 
中　　華　　民　　國　　111 　年　　4 　　月　　15　　日
                                書記官  呂苗澂
附錄論罪科刑法條：
刑法第276條
因過失致人於死者，處5 年以下有期徒刑、拘役或50萬元以下罰
金。
附表：
本院110年度原交附民字第10號和解筆錄 和解成立內容： 被告願給付原告新臺幣（下同）陸拾萬元，自民國111年4月起，按月於每月20日給付壹萬伍仟元，至全部清償完畢為止。如有一期未履行，視為全部到期。